# 是否属于投资性房地产？

提问人：flamehaze34 时间：2022-09-18 18:58:57
陈版主，您好！
有个案例想听听您的建议，谢谢！
A公司跟B公司签订了《智造基地定制开发建设、租赁及转让协议》 ，明确通过项目公司C公司（A公司100%持股的子公司）建设该智造基地，该智造基地为根据B公司要求定制的，建成后出租给B公司，租期为该智造基地完工验收后其计算 7 年，租期满后B公司或其指定主体按照协议约定的条款和条件以及相关法律法规的规定购买C公司的全部股权。
审计师目前的意见是C公司单体报表层面和A公司合并报表层面作为投资性房地产，因为是收取租金，这个是否恰当？而建成后不做终止确认，知道B公司购买C公司股权后才将该智造基地终止确认。
而我们的观点是，如果B公司购买C公司股权按照协议规定是强制执行的，那智造基地建成后，C公司单体报表层面和A公司合并报表层面是否应将该智造基地终止确认，即按照融资租赁方式处理，因为B公司实际上控制了该制造基地。而租赁期满后购买C公司全部股权，A公司作为处置子公司处理，但是这个时候处置对价如果按照B公司支付购买C公司全部股权款明显不合理，因为C公司本身的净资产也仅仅是这个智造基地还有部分为智造基地的融资和负债等，这个智造基地在建成出租时已经出表了。
求助版主，谢谢！

回答人：chenyiwei
你的理解基本合理。鉴于 7 年后B必定要购买该基地，且该基地也是根据B的需求个性化定制的，故该交易应理解为是B公司购建固定资产，但延期 7 年支付款项。由于该基地在建成后即交付给B，所以终止确认的时点应为完成移交时，即你说的“这个智造基地在建成出租时已经出表了”。
对于该 7 年时间内免收的利息，如果A公司是政府方代表，则相当于政府给B公司提供了一笔 5 年期的无息贷款，可参照政府补助准则关于政府提供无息或低息贷款的相关规定处理。